臺灣桃園地方法院小額民事判決　　110年度壢保險小字第324號
原　　　告　富邦產物保險股份有限公司

法定代理人　羅建明　
訴訟代理人　潘炳煌　
被　　　告　羅仕益　
上列當事人間請求損害賠償事件，本院於民國110年9月27日言詞
辯論終結，判決如下：
    主    文
一、被告應給付原告新臺幣（下同）32,825元，及自民國110 年
    3 月13日起至清償日止，按週年利率5 ％計算之利息。
二、訴訟費用1,000元由被告負擔。
三、本件判決得假執行。
    理  由  要  領
一、按民事訴訟法第436 條之8 第1 項規定：「關於請求給付金
    錢或其他代替物或有價證券之訴訟，其標的金額或價額在新
    台幣十萬元以下者，適用本章所定之小額程序。」同法第43
    6 條之18規定：「判決書得僅記載主文，就當事人有爭執事
    項，於必要時得加記理由要領。」
二、原告主張
    被告於108 年1 月29日17時30分許，駕駛車牌號碼000-0000
    號自小貨車（下稱肇事車輛），行經桃園市龍潭區高楊南路
    238 巷口，因倒車不慎，撞擊原告所承保訴外人格上汽車租
    賃股份有限公司（下稱格上汽車租賃公司）所有、訴外人陳
    柏閔駕駛之車牌號碼000-0000號租賃小客車（下稱系爭車輛
    ），經原告查證屬實後賠付必要修復費用共52,662元（其中
    工資為29,281元、零件為23,381元），原告經扣除附表所示
    零件折舊後，仍有32,825元之損害，爰依侵權行為及保險法
    第53條第1 項規定，提起本件訴訟等語，並聲明：被告應給
    付原告32,825元，及自起訴狀繕本送達翌日起至清償日止，
    按週年利率5%計算之利息。
三、被告答辯
    被告於本件事故發生時已在派出所與對方達成和解；訴外人
    陳柏閔有說會自己找保險公司處理等語，資為抗辯。並聲明
    ：原告之訴駁回。
四、是依上揭規定，以下僅就原告得否向被告請求賠償記載理由
    要領：
（一）按民事訴訟法第277 條前段規定：「當事人主張有利於己
      之事實者，就其事實有舉證之責任。」次按民法第736 、
      737 條規定：「稱和解者，謂當事人約定，互相讓步，以
      終止爭執或防止爭執發生之契約；和解有使當事人所拋棄
      之權利消滅及使當事人取得和解契約所訂明權利之效力。
      」又和解所生消滅權利之效力，必限於雙方當事人自身所
      得處分之權利，如非當事人得處分之權利，自不生拋棄權
      利之效果，亦不影響真正權利人之權利存續。
（二）查本件被告固稱其於本件事故發生時已在派出所與對方達
      成和解云云。然被告迄至本件言詞辯論終結前，並未提出
      達成和解之相關資料以供本院審酌。又系爭車輛之車主為
      訴外人格上汽車租賃公司，有系爭車輛行車執照在卷可參
      （見本院卷第13頁），被告亦未提供證據證明其和解之對
      象係受訴外人格上汽車租賃公司委託而與其和解。且依上
      揭說明，縱使被告於本件事故發生時已於派出所與系爭車
      輛之駕駛人即訴外人陳柏閔達成和解，亦不生消滅系爭車
      輛實際所有權人格上汽車租賃公司權利之效果，是被告此
      部分抗辯，自不可採，被告對於訴外人格上汽車租賃公司
      仍負有損害賠償義務。而本件原告承保訴外人格上汽車租
      賃公司系爭車輛車體意外險，已就本件車禍事故賠付訴外
      人格上汽車租賃公司系爭車輛必要修復費用52,662元，原
      告並依保險法第53條之規定取得代位求償權，則原告主張
      就本件車禍事故對被告有損害賠償請求權，應屬有據。
五、綜上所述，原告請求被告給付原告32,825元，及自110 年3
    月13日（見本院卷第32頁）起至清償日止，按週年利率5 ％
    計算之利息，為有理由，應予准許。
六、本件係依小額訴訟程序所為被告敗訴之判決，爰依民事訴訟
    法第436 條之20規定，依職權宣告假執行。
七、本件事證已臻明確，兩造其餘主張陳述及所提之證據，經審
    酌均與本院前揭判斷無影響，毋庸一一論述，附此敘明。
八、訴訟費用負擔之依據：民事訴訟法第78條。並依職權確定訴
    訟費用額如主文第2 項所示。
中    華    民    國   110    年    10    月    15    日
                  中壢簡易庭      法  官  周仕弘
以上為正本係照原本作成。
如不服本判決，應於送達後20日內，向本院提出上訴狀並表明上
訴理由，如於本判決宣示後送達前提起上訴者，應於判決送達後
20日內補提上訴理由書（須附繕本）。
如委任律師提起上訴者，應一併繳納上訴審裁判費。
中    華    民    國   110    年    10    月    15    日
                                  書記官  巫嘉芸
附表：
┌────┬───────────────┬────────────┐
│折舊時間│ 折舊值                       │折舊後價值              │
├────┼───────────────┼────────────┤
│第1 年  │23,381×0.438=10,241          │23,381-10,241=13,140    │
├────┼───────────────┼────────────┤
│第2 年  │13,140×0.438=5,755           │13,140-5,755=7,385      │
├────┼───────────────┼────────────┤
│第3 年  │7,385×0.438=3,235            │7,385-3,235=4,150       │
├────┼───────────────┼────────────┤
│第4 年  │4,150×0.438×(4/12)=606      │4,150-606=3,544         │
├────┴───────────────┴────────────┤
│折舊後零件價值3,544 元，加計工資29,281元，共計32,825元。          │
└─────────────────────────────────┘
附錄：
一、民事訴訟法第436條之24第2項：
    對於小額程序之第一審裁判上訴或抗告，非以其違背法令為
    理由，不得為之。
二、民事訴訟法第436條之25：
    上訴狀內應記載上訴理由，表明下列各款事項：
    （一）原判決所違背之法令及其具體內容。
    （二）依訴訟資料可認為原判決有違背法令之具體事實。